【裁判字號】    95,訴,330
【裁判日期】    950512
【裁判案由】    違反毒品危害防制條例
【裁判全文】
臺灣屏東地方法院刑事判決               95年度訴字第330號
公  訴  人  臺灣屏東地方法院檢察署檢察官
被      告  甲○○
                    （現於臺灣屏東監獄另案執行中）
上列被告因違反毒品危害防制條例案件，經檢察官提起公訴（95
年度毒偵字第236 號），被告於本院準備程序中就被訴事實為有
罪之陳述，經本院合議庭裁定由受命法官獨任依簡式審判程序審
理，判決如下：
    主  文
甲○○連續施用第一級毒品，累犯，處有期徒刑壹年捌月；又連
續施用第二級毒品，累犯，處有期徒刑壹年肆月。應執行有期徒
刑貳年拾月。
    事  實
一、甲○○前於民國88年間，因施用毒品案件，經本院87年度毒
    聲字第993 號裁定送觀察、勒戒，嗣經臺灣屏東地方法院檢
    察署檢察官移轉管轄由福建金門地方法院檢察署執行，經評
    定後認無繼續施用傾向，由福建金門地方法院檢察署檢察官
    於88年3 月25日以88年度連偵字第11號為不起訴處分確定。
    再因施用毒品案件，經本院91年度毒聲字第699 號裁定送觀
    察勒戒後，經評定認有繼續施用傾向，並經本院以91年度毒
    聲字第881 號裁定送強制戒治，其間因戒治成效良好，經本
    院92年度毒聲字第10號裁定停止戒治，惟又經本院撤銷停止
    戒治處分，嗣於93年1 月9 日始因毒品危害防制條例修正而
    無庸再執行，刑罰部分，則分別經本院91年度訴字第731 號
    判處有期徒刑8 月、本院92年度訴字第507 號判處有期徒刑
    7 月確定，經入監合併執行後，於93年12月13日縮短刑期假
    釋出監，嗣於94年3 月15日保護管束期滿，假釋未經撤銷，
    以已執行論。其於94年間，再因施用毒品案件，經臺灣高等
    法院高雄分院於94年6 月30日以94年度上訴字第759 號判處
    應執行有期徒刑1 年10月確定（現仍在執行中）。
二、詎其仍不知戒絕，竟又基於施用第一級毒品海洛因、第二級
    毒品甲基安非他命之概括犯意，自94年7 月初某日起，至同
    年11月29日某時止（犯罪時間業經檢察官更正），在其位於
    屏東縣萬丹鄉社皮村社皮101 之3 號住處及屏東市不詳工地
    等處，以將毒品海洛因稀釋後注入針筒再施打血管之方式，
    連續施用毒品海洛因多次，平均每3 日施用1 次；另以將毒
    品甲基安非他命置於玻璃管吸食器內，下方點火加熱燒烤，
    再以口鼻吸食蒸發氣體之方式，連續施用第二級甲基安非他
    命多次，平均每3 日施用1 次。嗣於同年11月30日17時許，
    在屏東縣萬丹鄉○○村○○路旁，因形跡可疑為警攔檢查獲
    。
三、案經屏東縣警察局屏東分局報告臺灣屏東地方法院檢察署檢
    察官偵查起訴。
    理  由
一、本件被告甲○○所犯係死刑、無期徒刑、最輕本刑為3 年以
    上有期徒刑以外之罪，其於本院準備程序中就被訴事實為有
    罪之陳述，經本院合議庭裁定由受命法官獨任依簡式審判程
    序，先予敘明。
二、上揭事實，訊據被告於本院審理中坦承不諱，而被告為警查
    獲後，經採尿送鑑定結果，均呈嗎啡、甲基非他命陽性反應
    ，有台灣檢驗科技股份有限公司濫用藥物檢驗報告1 份在卷
    可稽，是被告之自白，應與事實相符。又被告前於88年間，
    因施用毒品案件，經本院87年度毒聲字第993 號裁定送觀察
    、勒戒，嗣經臺灣屏東地方法院檢察署檢察官移轉管轄由福
    建金門地方法院檢察署執行，經評定後認無繼續施用傾向，
    由福建金門地方法院檢察署檢察官於88年3 月25日以88年度
    連偵字第11號為不起訴處分確定。再因施用毒品案件，經本
    院91年度毒聲字第699 號裁定送觀察勒戒後，經評定認有繼
    續施用傾向，並經本院以91年度毒聲字第881 號裁定送強制
    戒治，其間因戒治成效良好，經本院92年度毒聲字第10號裁
    定停止戒治，惟又經本院撤銷停止戒治處分（嗣於93年1 月
    9 日始因毒品危害防制條例修正而無庸再執行），刑罰部分
    ，則分別經本院91年度訴字第731 號判處有期徒刑8 月、本
    院92年度訴字第507 號判處有期徒刑7 月確定，有卷附臺灣
    屏東地方法院檢察署刑案資料查註紀錄表、同署全國施用毒
    品案件紀錄表、臺灣高等法院被告前案紀錄表在卷可考，是
    本件被告於上開強制戒治執行完畢5 年內再犯施用第一級、
    第二級毒品犯行，自應依法論科。
三、按海洛因、甲基安非他命分別係毒品危害防制條例所定之第
    一級毒品、第二級毒品，均不得非法施用，是核被告甲○○
    所為，係犯毒品危害防制條例第10條第1 項、第2 項之施用
    第一級毒品、施用第二級毒品罪。被告為施用毒品海洛因、
    甲基安非他命而分別持有毒品之低度行為，已為其施用之高
    度行為所吸收，不另論罪。被告先後多次施用第一級、第二
    級毒品犯行，時間緊接，方法相同，觸犯構成要件相同之罪
    ，顯係基於概括犯意反覆為之，為連續犯，應依刑法第56條
    規定，從一重論以1 罪，並加重其刑。被告前因施用毒品案
    件，分別經本院91年度訴字第731 號判處有期徒刑8 月、本
    院92年度訴字第507 號判處有期徒刑7 月確定，經入監合併
    執行後，於93年12月13日縮短刑期假釋出監，嗣於94年3 月
    15日保護管束期滿，假釋未經撤銷，以已執行論，有臺灣屏
    東地方法院檢察署刑案資料查註紀錄表、臺灣高等法院被告
    前案紀錄表在卷可考，其於有期徒刑執行完畢5 年內再犯本
    件有期徒刑以上之2 罪，係屬累犯，均應依刑法第47條規定
    ，各加重其刑，並均遞予加重之。被告所犯上開2 罪間，犯
    意各別，行為互殊，應予分論併罰。爰審酌被告前有多次毒
    品前科，且歷經戒斷毒品之保安處分程序已如前述，竟仍未
    徹底戒絕毒癮，顯見其意志不堅，無悔改之決心，有違政府
    制定毒品危害防制條例之立法美意及犯後之態度等一切情狀
    ，分別量處如主文所示之刑，並定其應執行之刑。
據上論斷，應依刑事訴訟法第273 條之1 第1 項、第299 條第1
項前段，毒品危害防制條例第10條第1 項、第2 項，刑法第11條
前段、第56條、第47條、第51條第5 款，判決如主文。
本案經檢察官王光傑到庭執行職務。
中    華    民     國   95     年    5     月   12    日
                     刑事第四庭   法  官  劉敏芳
以上正本證明與原本無異。
如不服本判決應於收受本判決送達後十日內向本院提出上訴書狀
，其未敘述上訴理由者，並得於提起上訴後十日內向本院補提理
由書狀（均須按他造當事人之人數附繕本）「切勿逕送上級法院
」
中    華    民    國    95    年    5     月    12    日
                                  書記官  許倬維
附錄本案論罪法條：
毒品危害防制條例第10條：
施用第一級毒品者，處6月以上5年以下有期徒刑。
施用第二級毒品者，處3年以下有期徒刑。


司法院資訊處製作；財團法人民間司法改革基金會備份。
